【裁判字號】    96,易,485
【裁判日期】    970516
【裁判案由】    竊盜
【裁判全文】
臺灣新竹地方法院刑事判決               96年度易字第485號
公  訴  人  臺灣新竹地方法院檢察署檢察官
被      告  丁○○
                    （現於台灣新竹監獄）
            乙○○
                    號（現於臺灣新竹監獄）
上列被告因竊盜案件，經檢察官提起公訴（96年度偵字第2991號
），本院判決如下：
    主  文
丁○○犯結夥竊盜罪，累犯，處有期徒刑捌月。
乙○○犯結夥竊盜罪，累犯，處有期徒刑捌月。
    事  實
一、丁○○曾因違反毒品危害防制條例及竊盜等案件，分別經臺
    灣高等法院及本院判處有期徒刑10月及11月確定，應執行有
    期徒刑1 年8 月，甫於民國95年12月31日縮刑期滿執行完畢
    ；乙○○前曾於94年3月間，因贓物案件，經本院於94年6月
    24日，以94年度竹北簡字第184號刑事簡易判決判處有期徒
    刑6月，嗣於94年8月8日確定，於95年1月9日入監執行，並
    於95年7月8日執行完畢。均不知悔改，因丁○○與范淑英係
    7親等之表姐弟，曾前往其范淑英之夫丙○○位於桃園縣龍
    潭鄉○○路298巷6號之倉庫，而得知該址藏放鑰匙之位置，
    乃先於96年5月8日前某日時，以電話聯絡乙○○並告知備妥
    貨車，再由甲○○（另行審結）騎乘機車搭載乙○○於96
    年5月8日10時30分，前往設於新竹巿中華路1段8號之旺來汽
    車商行，向負責人蔡文棟承租車牌號碼5107-G G號小貨車，
    又於96年5月8日11時，由乙○○駕駛該小貨車搭載丁○○及
    甲○○，此時3人便基於意圖為自己不法所有之犯意聯絡，
    共同前往丙○○上揭倉庫，徒手竊取其內之鋁製材料540公
    斤（價值約新臺幣8萬元），得手後搬運至前開車輛，並載
    運離去欲覓地變賣。嗣於同日12時20分，3人途經新竹縣新
    埔鎮內思高工前，為警查獲，並扣得上開鋁製材料。
二、案經新竹縣警察局移送臺灣新竹地方法院檢察署檢察官偵查
    起訴。
    理  由
一、被告丁○○部分：
    訊據被告丁○○對於上開犯罪事實坦承不諱，核與被害人丙○○於警詢中、偵訊中指述、證人范淑英及蔡文棟於偵訊中
    證述情節相符，此外，有照片、贓物認領保管單等在卷可佐
    ，被告自白有與之相符之書證、物證佐之，其自白真實性應
    足認定之，事證明確。
二、被告乙○○部分：
    訊據被告乙○○對於與丁○○、甲○○上開時、地前往搬運
    鋁製材料等物品之事實固不否認，惟辯稱：當時丁○○請我
    幫忙搬運鋁製材料，他說那東西是他家裡的，我以為是合法
    搬運云云。經查：
（一）丁○○、乙○○及甲○○於上開時、地所搬運之540 公斤
      鋁製材料未經所有權人丙○○同意一事，業據被害人丙○○於警詢、偵訊中指述明確，且有照片、贓物認領保管單
      等在卷可佐，此部分之事實應足認定之。
（二）至被告乙○○辯稱當初僅因丁○○拜託故而該貨車幫忙載
      運該等物品云云，然同案被告丁○○先後於警詢中供述：
      「（問：你們偷竊鋁材如何分工？）答：由乙○○負責租
      貨車並駕駛，我與乙○○、甲○○則一起將該倉庫內之鋁
      材偷搬上乙○○所租來的貨車上，再一起去找資源回收廠
      變賣，但是還沒變賣就被警察抓了」、「（問：是何人提
      議要去竊取桃園縣龍潭鄉○○路298 巷6 號倉庫內鋁製材
      料？）答是我找乙○○去該倉庫偷東西。」等語（見96年
      度偵字第2991號第12、13頁），同案被告甲○○於警詢中
      供述：今天早上大約10點左右乙○○打電話給我叫我載他
      去租車，車子租好之後，他找我去龍潭賺一點錢，我因為
      新曆過年後出車禍，一直沒有工作，所以就答應他，就由
      乙○○開車載我到新埔中正路載一名男子（丁○○），我
      們3 人就一起去龍潭一間房子，由丁○○打開鐵門，他說
      屋內是他姊夫的東西，我們3 人就把屋內的鋁製材料搬上
      5107-GG 號貨車上，再開回新竹，在內思高工前被警方盤
      查查獲等語（見96年度偵字第2991號第15-16 頁），且被
      告乙○○於警詢中亦供述：是丁○○找我去該倉庫偷東西
      ，我租車載甲○○到新埔鎮○○路台灣中油加油站接丁○○，一起前往倉庫竊取鋁製材料等語（見96年度偵字第29
      91號第10頁），互核被告三人於警詢中供述已明確指出竊
      取過程及分工之細節，且被告丁○○於警詢中已明確將三
      人分工狀態以及被查獲當時正欲前往尋覓回收廠販賣竊得
      物品等犯罪詳細過程供述明確。至被告丁○○雖於偵訊、
      本院準備及審理程序更異前詞改稱：乙○○及甲○○並不
      知情搬運物品乃未經同意下所為之，我告訴他們該等物品
      是我家裡要用的云云，再者雖被告丁○○否認於警詢所供
      述其等三人分工過程及欲將所竊物品找資源回收廠賣掉之
      真實性，然衡以常情，此等分工細節及事後處分竊得物品
      之方法若非丁○○親身經歷且親自供述，製作筆錄之員警
      應無從得知而憑空捏造之理，況經本院於審理中當庭勘驗
      被告丁○○之警詢錄音帶結果為：警詢筆錄記載大致與錄
      音帶相同，並有以下的內容：被告丁○○問：「車子是否
      可以還給人家」、員警說：「我想把車子扣起來」、員警
      說：「怎麼平分？」、被告丁○○說：「這跟我無關」、
      員警問：「如何平分？」、被告丁○○說：「賣掉的話再
      說，沒賣到我就不知道怎麼分... 」（見本院審判筆錄第
      8 頁），由本院勘驗筆錄過程得見，被告丁○○於製作警
      詢筆錄時供述整件犯罪事實之陳述過程語氣自然，甚而跟
      員警如聊天般商討車輛是否可返還之問題等等，足見其於
      警詢中之供述出於自然、自願陳述之狀態下，再者，證人
      暨被告丁○○雖於本院審理中否認被告乙○○知情並參與
      竊盜犯行，惟依被告丁○○於偵訊中供述：「（問：為何
      乙○○、甲○○會在場？）答：因我沒有貨車，我問他，
      說我家裡要用到，要他幫我載，我自己要用10幾支，多的
      要拿去賣，我是要用在家裡浴室裝門框」等語，及證人丁○○本院審理中證述：「我說要載回家裡去用」、「（問
      ：請詳細說明這些鋁材用於家裡的用途？）答：做遮雨棚
      、門」、「（問：製作遮雨棚與門是否需要540 公斤的鋁
      材？）答：應該不需要那麼多。」等語（見本院審判筆錄
      第6 頁），是被告丁○○前後於偵訊供述及審理中證述鋁
      製材料之用途不一且差異甚大；況依據被告丁○○供述：
      我告訴被告乙○○說我要先把東西載回家，且被告乙○○
      也沒有問我要做什麼等語（見本院97年4 月15日準備程序
      筆錄第3 頁），衡以常情，被告丁○○一次搬運如此大量
      之鋁製材料而同行之被告乙○○卻完全未加以確認其搬運
      物品之合法性以及用途，此顯於常情不符，綜上得知，被
      告丁○○雖事後於偵訊中、準備程序及審理中翻異前詞，
      而為對被告乙○○有利之供述，然其此部分有利於被告乙○○之供詞明顯與常情不符，顯有迴護被告乙○○之虞，
      應以被告丁○○於警詢中供述較為真實可採。是被告乙○○辯稱，對於被告丁○○竊取之犯行並不知情之辯詞顯不
      足採。
（三）綜上所述，是本件事證已臻明確，被告丁○○、乙○○之
      竊盜犯行，均堪予認定，自應依法予以論罪科刑。
二、被告丁○○、乙○○所為係犯刑法第321 條第1 項第4 款之
    結夥竊盜罪。被告丁○○、乙○○及甲○○就上開犯行，有
    犯意聯絡、行為分擔，為共同正犯。又被告丁○○曾涉犯違
    反毒品危害防制條例及竊盜等案件，分別經臺灣高等法院及
    本院判處有期徒刑10月及11月確定，應執行有期徒刑1 年8
    月，甫於民國95年12月31日縮刑期滿執行完畢；另被告乙○○前曾於民國94年3 月間，因贓物案件，經本院於94年6 月
    24 日 ，以94年度竹北簡字第184 號刑事簡易判決判處有期
    徒刑6 月，嗣於94年8 月8 日確定，於95年1 月9 日入監執
    行，並於95年7 月8 日執行完畢等情，有臺灣高等法院被告
    前案紀錄表各1 份在卷可參，渠等於受刑之執行完畢後，5
    年以內故意再犯有期徒刑以上之罪，均為累犯，應均分別依
    刑法第47條第1 項之規定加重其刑。爰審酌被告2 人正值壯
    年，當力圖向上，猶思不勞而獲，被告丁○○坦承犯行惟為
    本件竊盜案件之起意者，及被告乙○○雖非起意者，然犯後
    否認犯行飾詞狡辯，併審及被告2 人竊取他人財物，業已返
    還被害人，及其行竊手段、方式，所生危害程度，暨其犯後
    態度等一切情狀，分別量處如主文前段所示之刑。
三、據上論斷，應依刑事訴訟法第299 條第1 項前段，刑法第28
    條、第321 條第1 項第4 款、第47條第1 項，判決如主文。
本案經檢察官楊仲萍到庭執行職務。
中    華    民    國    97    年    5     月    16    日
                     刑事第二庭  法  官  李毓華
以上正本證明與原本無異。
如不服本判決應於收受本判決後10日內向本院提出上訴書狀，上
訴書狀應敘述具體理由。上訴書狀未敘述上訴理由者，應於上訴
期間屆滿後20日內補提理由書狀於本院 (均須按他造當事人之人
數附繕本 )「切勿逕送上級法院」。
中    華    民    國    97    年    5     月    16    日
                                 書記官   陳美利
附錄本案論罪科刑所適用法條全文：
中華民國刑法第321條（加重竊盜罪）
犯竊盜罪而有左列情形之一者，處六月以上、五年以下有期徒刑：
一、於夜間侵入住宅或有人居住之建築物、船艦或隱匿其內而犯之者。
二、毀越門扇、牆垣或其他安全設備而犯之者。
三、攜帶兇器而犯之者。
四、結夥三人以上而犯之者。
五、乘火災、水災或其他災害之際而犯之者。
六、在車站或埠頭而犯之者。
前項之未遂犯罰之。


司法院資訊處製作；財團法人民間司法改革基金會備份。
